【裁判字號】    89,訴,547
【裁判日期】    890505
【裁判案由】    妨害公務
【裁判全文】
臺灣板橋地方法院刑事判決                          八十九年度訴字第五四七號
    公  訴  人  臺灣板橋地方法院檢察署檢察官
    被      告  乙○○
右列被告因妨害公務案件，經檢察官提起公訴（八十八年度偵字第一九九八四號），
本院判決如左：
    主  文
乙○○於公務員依法執行職務時，當場侮辱，累犯，處拘役參拾日，如易科罰金，以
佰元折算壹日。
    事  實
一、乙○○曾於民國八十五年十月間，因違反麻醉藥品管理條例案件，經台灣彰化地
    方法院判處有期徒刑七月，於八十六年十一月二十七日執行完畢，仍不知悔改，
    於民國八十八年八月十九日十七時五十分許，駕駛車牌號碼Ｅ２─０３１號營業
    小客車，行經台北縣新莊市○○路、新泰路口，因不服姓名年籍不詳義警之指揮
    ，而對義警辱罵：「幹你娘」之三字經（所涉公然侮辱部分未據告訴），經在場
    之交通員警甲○○前往處理，乙○○竟基於妨害公務之犯意，對於依法執行交通
    指揮職務之交通員警甲○○，當場辱罵「幹你娘」之三字經。
二、案經台北縣警察局新莊分局報請台灣板橋地方法院檢察署檢察官偵查起訴。
    理  由
一、右揭事實，業據被告乙○○於偵審中供承不諱，核與證人即承辦本案之員警甲○
    ○於本院審理中指述被告當場出言侮辱之情節相符，並有其所撰之報告書一紙附
    卷可稽，被告此部分之自白核與事實相符，本件事證明確，被告犯行，堪予認定
    。
二、核被告所為，係犯刑法第一百四十條第一項前段之侮辱公務員罪。被告曾於八十
    五年十月間，因違反麻醉藥品管理條例案件，經台灣彰化地方法院判處有期徒刑
    七月，於八十六年十一月二十七日執行完畢，有台灣高等法院檢察署刑案紀錄簡
    覆表在卷可稽，其於有期徒刑執行完畢，五年以內再犯本件有期徒刑以上之罪，
    為累犯，依刑法第四十七條規定加重其刑。爰審酌被告之品行、智識程度、犯罪
    之動機、目的、手段、所生危害及犯罪後已有悔意之態度等一切情狀，量處如主
    文所示之刑，並諭知易科罰金之折算標準，以示懲儆。
三、公訴意旨另認：被告於右揭時地另有與值勤員警甲○○相互拉扯而施強暴，而將
    甲○○值勤用之照相機摔壞，並從車廂取出木棍欲攻擊員警等，認被告另犯有刑
    法第一百三十五條第一項之妨害公務罪嫌及第一百三十八條之毀損公物罪嫌等情
    ，無非係以員警甲○○之報告書一紙、查獲棍棒一支及相機毀損之照片等為其論
    據。惟查，訊據被告堅決否認有此部分之犯行，辯稱：相機是員警背在身上，是
    員警拿相機丟伊的車，伊才停車，且伊較瘦小，員警較高壯，伊不可能跟他發生
    衝突，實際上係員警要拉伊下車，又當時車子不能走，伊去開行李箱，表示車子
    故障，並非要持木棍毆打員警云云。經查，訊據證人即員警甲○○於本院審理時
    到庭證稱：伊當時騎機車追趕被告，先在新莊國中攔他他不聽，又在中正路大觀
    路口，將被告攔下，伊要開罰單，被告即拒絕出示證件，並與伊發生拉扯，拉扯
    中把背在身上的相機，弄到地上，不小心摔壞，後來被告去開行李箱，伊趕快上
    前阻止並通知同事，後來在行李箱發現木棍云云。由是足見，上開相機係在證人
    與被告拉扯中不小心摔壞的等情，實堪認定，縱被告對於相機之毀損有過失，惟
    其主觀上既無毀損之犯意，是尚難以刑法第一百三十八條毀損公務員職務上掌管
    之物品罪相繩。次查，被告當時經員警攔下，因不願下車，係經員警拉他下車時
    ，為了掙脫而與員警發生拉扯，惟並未出手對員警施暴或其他毆打等行為等情，
    復據證人即員警甲○○於本院審理時到庭證述無訛，參以，相較於被告與證人之
    體型，被告顯然較為瘦小，證人既佔有身材體型上之優勢，被告似亦無冒然徒手
    對員警施報之可能。再者，被告雖將木棍一支置於汽車後行李箱，惟被告僅打開
    後行李箱之際即為員警上前制止等情，復據證人甲○○證述明確，是亦難僅從被
    告打開行李箱之外觀行為，遽認被告有持木棍毆打員警之意圖。況被告當時縱使
    確有持木棍毆警之意，惟依當時情形，被告之行為，顯未達於著手之階段，亦難
    遽論以刑法第一百三十五條第一項之罪。綜上所陳，被告辯稱伊並未對公務員施
    以強暴脅迫，亦未毀損公務員職務上掌管之相機等語，尚值採信。此外，復查無
    其他積極事證足資證明被告尚有公訴人所指之此部分犯行，此部分不能證明被告
    犯罪，本應為無罪之諭知，惟公訴人認與前開經論罪科刑部分，有想像競合犯之
    裁判上一罪關係，爰不另為罪之諭知。
據上論斷，應依刑事訴訟法第二百九十九條第一項前段，刑法第一百四十條第一項前
段、第四十七條、第四十一條，罰金罰鍰提高標準條例第一條前段、第二條，判決如
主文。
本案經檢察官程秀蘭到庭執行職務
中      華      民      國    八十九    年      五      月      五      日
                                臺灣板橋地方法院刑事第二庭
                                    法  官  林  春  長
右正本證明與原本無異。
如不服本判決，應於判決送達後十日內，向本院提出上訴狀。
                                    書記官  邱  美  龍
中      華      民      國    八十九    年      五      月      十      日
附錄法條：
刑法第一百四十條
於公務員依法執行職務時當場侮辱或對於其依法執行之職務公然侮辱者，處六月以下
有期徒刑、拘役或一百元以下罰金。
對於公署公然侮辱者亦同。


司法院資訊處製作；財團法人民間司法改革基金會備份。
